# Reits设立前会计处理

提问人：racoonhuan 时间：2023-02-02 13:34:
请教陈老师@chenyiwei,甲公司将基础设施资产注入A项目公司，并持有A项目公司100%股权，该资产的计税基础20 亿元，公允价值 25 亿元，相关联的负债 15 亿元，该划转在税务上选择特殊性税务处理，不确认所得，那在会计上是按照非货币性资产交换准则处理吗？如果是，需要判断该资产划转有无商业实质吗？如果有商业实质，划转时就要确认资产处置损益吗？

回答人：chenyiwei
在会计上，母公司将其持有的非货币性资产作为出资投入子公司，在母公司个别报表层面作为非货币性资产交换处理。需考虑该步骤是否具有商业实质。但一般理解，该划转环节本身是发行REITs的一系列操作步骤的组成部分，需作为一个整体考虑才可能有商业实质。仅就该步骤本身而言应认为无商业实质，即不能仅就该步骤本身确认资产处置损益，更大可能性是按照划转到项目公司的净资产账面价值作为对项目公司的投资成本，后续如果丧失对项目公司的控制权，则在丧失控制权时再确认处置收益。